Inventaris van de archieven van de Nederlandse Ambassade, Consulaten, Caribische Commissie en Handelscommissariaten in de Verenigde Staten, (1889) 1945-1984 (1989)
Nationaal Archief, Den Haag
- AMBASSADE VERENIGDE STATEN TE WASHINGTON, I.
  - Geheim archief, B.
    - Staatkunde, landsverdediging, internationale organisaties, 9
      - Staatkunde, 9.1
        - Binnenlandse staatkunde, 9.1.1
          - Stukken betreffende de activiteiten van senator McCarthy ter bestrijding van het communisme., 1951 - 1957; 281; 1 pak
            Oude code: XX 911.33
          - Stukken betreffende de verkiezingen om het presidentschap van 1952 in de Verenigde Staten., 282; 1 omslag
            Oude code: XX 911.32
          - Stukken betreffende de politieke aspecten van het buitenlands beleid in de Verenigde Staten., 1952 - 1954; 283; 1 omslag
            Oude code: XX 912.21
          - Stukken betreffende de redevoeringen van president Eisenhower en vooraanstaande staatslieden van de Verenigde Staten., 1952 - 1954; 284; 1 omslag
            Oude code: XX 911.20 + 911.21
          - Stukken betreffende de administratie van president Eisenhower van de Verenigde Staten., 1952 - 1959; 285-287; 2 pakken en 1 omslag
            - 1952-1953, 285; omslag
              Oude code: XX 911.3
            - 1954, 286
            - 1955-1959, 287
          - Stukken betreffende de rassenpolitiek in de Verenigde Staten., 1956 - 1960; 288; 1 omslag
            Oude code: XX 911.34
          - Stukken betreffende de algemene binnenlandse ontwikkelingen in de Verenigde Staten., 1959 - 1964; 289-290; 2 pakken
            - 1959-1962, 289
            - 1963-1964, 290
          - Stukken betreffende de Watergate-affaire., 1974 - 1981; 291; 1 omslag
            Oude code: XX 911.31
          - Stukken betreffende benoemingen bij overheidsorganen van de Verenigde Staten., 1975 - 1984; 292-293; 2 omslagen
            - National Security Council (NSC). 1975 - 1984, 292
              Oude code: XX 911.23
            - Ministerie van Defensie (Pentagon). 1978 - 1983, 293
          - Stukken betreffende de samenstelling van de federale regering in de Verenigde Staten., 1975 - 1984; 294; 1 pak
          - Stukken betreffende het ontslag van de Amerikaanse permanente vertegenwoordiger bij de Verenigde Naties, dhr. Andrew Young, naar aanleiding van zijn contacten met de Palestine Liberation Organization (PLO)., 1977 - 1979; 295; 1 omslag
        - Buitenlandse betrekkingen, 9.1.2
          - Stukken betreffende de diplomatieke betrekkingen en de politieke verhoudingen tussen de Verenigde Staten en andere landen., 1952 - 1984; 296-331; 9 pakken en 27 omslagen
            - Diverse landen. 1955 - 1959, 296-297
              - 1955-1956, 296
              - 1957-1959, 297; pak
            - Cambodja. 1960 - 1964, 298
            - China. 1954 - 1964, 299-300
              - Algemeen. 1954 - 1964, 299; pak
              - Standpunt van de regering Kennedy aangaande de verhoudingen met China, alsmede de benoemingen van Amerikaanse ambassadeurs in China. 1961 - 1963, 300
            - Cuba. 1955 - 1984, 301-306
              - Algemeen. 1955 - 1984, 301-304
                - 1955-1959, 301
                - 1960, 302
                - 1961-1962, 303
                - 1975-1984, 304
              - Amerikaanse militaire maatregelen tegen Cuba. 1962 - 1964, 305
              - Cubaanse klacht in de Verenigde Naties tegen de agressie van de Verenigde Staten tegen Cuba. 1960 - 1961, 306
            - Frankrijk. 1953 - 1959, 307
            - India. 1956 - 1964, 308
            - Indonesië. 1952 - 1964, 309-310
              - 1952 dec. 13 - 1958 apr. 11, 309; pak
              - 1958 apr. - 1964 dec. 11, 310; pak
            - Iran. 1976 - 1981, 311-312
              - 1978 - 1980 jan., 311; pak
                Oude code: XX 910
              - 1980 feb. - 1981, 312; pak
            - Israël. 1953 - 1964, 313
            - Italië. 1954 - 1964, 314
            - Japan. 1955 - 1964, 315
            - Joegoslavië. 1953 - 1963, 316-317
              - 1953-1954, 316
              - 1955-1963, 317
            - Latijns-Amerika. 1955 - 1964, 318
            - Libië. 1976 - 1984, 319; pak
            - Nederland. 1956 - 1964, 320
              Oude code: XX 912.11
            - Nederlandse Antillen. 1976 - 1984, 321
            - Pakistan. 1957 - 1963, 322
            - Panama. 1959 - 1964, 323
            - Sovjet-Unie. 1953 - 1964, 324-328
              - Algemeen. 1953 - 1964, 324-326
                - 1953-1954, 324
                - 1955-1959, 325; pak
                - 1960-1964, 326
              - Incident met een Amerikaans RB-47 vliegtuig dat boven de Barentszee door de Sovjet-Unie werd neergeschoten. 1960, 327
              - Incident met een Amerikaans U-2 vliegtuig dat in de Sovjet-Unie werd neergeschoten en de berechting in de Sovjet-Unie van de piloot. 1960, 328
            - Suriname. 1976 - 1984, 329; pak
            - Verenigd Koninkrijk. 1956 - 1964, 330
            - Verre Oosten. 1955 - 1963, 331
          - Stukken betreffende de ontwikkelingen in de binnenlandse politieke in diverse landen en de Amerikaanse visie hierop., 1952 - 1984; 332-342; 2 pakken en 9 omslagen
            - Aruba. 1975 - 1984, 332
              Oude code: XX 911.30
            - China. 1952 - 1954, 333
            - Cuba. 1958 - 1964, 334
            - Italië. 1952 - 1955, 335
            - Japan. 1952 - 1955, 336
            - Joegoslavië (Zuid-Slavië). 1952 - 1954, 337
            - Nederlandse Antillen (RTC onafhankelijkheid). 1981 - 1984, 338
            - Sovjet-Unie. 1955 - 1964, 339-340
              - 1955, 339
              - 1956-1964, 340; pak
            - Syrië. 1956 - 1963, 341
            - Vietnam. 1955 - 1964, 342; pak
          - Stukken betreffende diverse besprekingen tussen Frankrijk, het Verenigd Koninkrijk, de Verenigde Staten en de Sovjet-Unie (de Grote Vier)., 1954 - 1955; 343; 1 omslag
            Oude code: XX 910.1
          - Stukken betreffende Amerikaanse persartikelen betreffende de openbaarmaking door de Verenigde Staten van de geheime Yalta-documenten., 1955 - 1956; 344; 1 omslag
            Oude code: XX 912.230
          - Stukken betreffende bezoek van hoogwaardigheidsbekleders uit Puerto Rico aan Nederland, alsmede de staatkundige ontwikkeling van Puerto Rico., 1955 - 1962; 345; 1 omslag
            Oude code: XX 911.4
          - Stukken betreffende verklaringen van de secretaris van Staat bij herdenkingen van de onafhankelijkheid van de Baltische Staten, alsmede achtergrondinformatie aangaande Molotov, benoemd tot ambassadeur van de Sovjet-Unie in Nederland., 1959 - 1960; 346; 1 omslag
          - Stukken betreffende bezoeken van Nederlandse hoogwaardigheidsbekleders aan de Verenigde Staten., 1969 - 1984; 347-354; 7 pakken en 2 omslagen
            - Minister-president, De Jong, en minister van Buitenlandse Zaken, Luns, van 25 - 31 mei 1969. 1969, 347-348
              Opmerkingen: niet nader onder te verdelen
              - 1969, 347
              - 1969, 348; omslag
            - Minister-president, Biesheuvel, van 25 en 26 januari 1972. 1971 - 1972, 349
            - Burgemeester van Amsterdam, Samkalden, aan New York en het bijwonen van de manifestatie American friends of the hebrew university. 1975, 350
              Oude code: XX 913.221
            - Minister-president, Den Uyl, en minister van Buitenlandse Zaken, Van der Stoel, van 13 - 15 mei 1975. 1975, 351
            - Minister-president, van Agt, van 25 maart - 1 april 1981. 1980 - 1981, 352
            - Minister-president, Lubbers, en minister van Buitenlandse Zaken, Van den Broek, van 14 - 17 maart 1983, 1983, 353, 988
              - Algemeen. 1983, 353
              - Bijlagen. 1983, 988
            - Minister-president, Lubbers, aan de Verenigde Staten van 17 - 20 januari 1984. 1984, 354
          - Stukken betreffende het behartigen van de belangen van andere landen in de Verenigde Staten door Nederland., 1975 - 1982; 355-357; 3 omslagen
            - Luxemburg. 1975 - 1977, 355
              Oude code: XX 912.3
            - Suriname. 1975 - 1982, 356
            - Nederlandse Antillen. 1977 - 1978, 357
          - Stukken betreffende de benoemingen van Amerikaanse ambassadeurs in Nederland., 1976 - 1983; 358; 1 omslag
        - Multilaterale betrekkingen, wereldproblemen, 9.1.3
          - Europa, 9.1.3.1
            - Stukken betreffende de totstandkoming van het Staatsverdrag Oostenrijk., 1951 - 1955; 359; 1 omslag
              Oude code: XX 912.23
            - Stukken betreffende de politieke ontwikkelingen met betrekking tot Duitsland., 1952 - 1964; 360-368; 2 pakken en 7 omslagen
              - Gedachtewisseling tussen de Verenigde Staten, het Verenigd Koninkrijk en Frankrijk over de staatkundige aangelegenheden met betrekking tot Duitsland. 1952 - 1954, 360
                Oude code: XX 911.1
              - Plannen voor de hereniging van Duitsland. 1952 - 1964, 361-363
                - Algemeen. 1952 - 1959, 361-362
                - 1952-1954, 361
                - 1955-1959, 362
                - Besprekingen tussen de Verenigde Staten en Duitsland. 1955 - 1964, 363
              - Toekomst van Duitsland en in het bijzonder van Berlijn. 1952 - 1964, 364-368
                - 1952 juli 12 - 1958 dec. 27, 364
                Oude code: XX 912.231
                - 1959, 365; pak
                - 1960 feb. 09 - 1961 juni 30, 366
                - 1961 juli 03 - dec. 27, 367; pak
                - 1962 feb. 05 - 1964 dec. 18, 368
            - Stukken betreffende het volgen van de buitenlandse politieke ontwikkelingen van de Sovjet-Unie., 1955 - 1962; 369; 1 omslag
            - Stukken betreffende de verhouding tussen de Sovjet-Unie en Joegoslavië, alsmede de Amerikaanse houding ten aanzien van de ontwikkelingen in Joegoslavië., 1956 - 1958; 370; 1 omslag
            - Stukken betreffende het bemiddelen in de problemen in het verkrijgen van Amerikaanse importvergunningen door de Nederlandse diamanthandelaar D. Drukker & Zn. te Amsterdam in verband met Amerikaanse beschuldigingen van illegale handelingen., 1956 - 1959; 371; 1 omslag
              Oude code: XX 913.211.45
            - Stukken betreffende de Amerikaanse politiek ten aanzien van Europa., 1956 - 1964; 372; 1 omslag
            - Stukken betreffende de verschillende vormen van Europese samenwerking en de Amerikaanse visie hierop., 1959 - 1964; 373-377; 3 pakken en 2 omslagen
              - Periodieke politieke consultatie tussen de ministers van Buitenlandse Zaken van de zes landen van de Europese Economische Gemeenschap (EEG). 1959 - 1963, 373-375
                - Frans-Italiaans voorstel inzake de instelling van de consultaties. 1959, 373
                Oude code: XX 913.11
                - Bijeenkomsten. 1960 - 1963, 374-375
                - 1960 jan. 21 - 1961 mei 31, 374; pak
                - 1961 juni 01 - 1963 jan. 11, 375
              - Plan van de Franse president De Gaulle inzake de oprichting van een Europese Confederatie. 1960 - 1961, 376; pak
              - Politieke samenwerking in Europa, alsmede de problematiek rondom de Atlantische samenwerking. 1964, 377; pak
            - Stukken betreffende de toetreding van het Verenigd Koninkrijk tot de Europese Economische Gemeenschap (EEG), de houding van Frankrijk in deze, alsmede de visie van de Verenigde Staten hierop., 1963; 378; 1 omslag
              Oude code: XX 996.1
            - Stukken betreffende het conflict tussen Griekenland en Turkije inzake Cyprus en de Amerikaanse reactie hierop., 1964; 379; 1 omslag
            - Stukken betreffende de bescherming van de Amerikaanse consulaten te Amsterdam, Rotterdam en Den Haag in verband met anti-Amerikaanse demonstraties., 1981 - 1984; 380; 1 omslag
          - Azië, 9.1.3.2
            - Stukken betreffende de ontwikkelingen aangaande Indonesië en Nieuw-Guinea., 1951 - 1981; 381-404; 5 pakken en 19 omslagen
              - Diplomatieke betrekkingen tussen Nederland en Indonesië. 1953 - 1964, 381-384
                - 1953 juli 18 - 1956 jan. 27, 381
                - 1956 feb. 02 - dec. 22, 382
                - 1956 dec. 22 - 1958 jan. 02, 383
                - 1958 jan. 02 - 1964 dec. 14, 384
              - Indonesië. 1951 - 1981, 385-401
                - Kwestie van de Ambonezen in Nederland en de Amerikaanse filantropische belangstelling hiervoor. 1951 - 1959, 385-386
                - 1951-1954, 385
                Oude code: XX 912.13
                - 1955-1959, 386
                - Werkzaamheden van de Nederlandse militaire missie in Indonesië. 1952 - 1954, 387
                - Binnenlandse politieke ontwikkelingen in Indonesië, alsmede de betrekkingen van Indonesië met andere landen. 1952 - 1959, 388-391
                - 1952-1953, 388; pak
                - 1954, 389; pak
                - 1955-1957, 390; pak
                - 1958-1959, 391; pak
                - Buitenlandse politieke ontwikkelingen van Indonesië. 1952 - 1964, 392
                - Gevangenschap en de vrijlating van Sultan Hamid II in Indonesië en de rol van Nederland in deze. 1956 - 1959, 393
                - Amerikaanse visie op de ontwikkelingen inzake de rebellie in Indonesië. 1957 - 1959, 394
                - Vergaren van informatie inzake de ontwikkelingen van het communisme in Indonesië. 1957 - 1959, 395
                - Reacties van verschillende landen naar aanleiding van de verklaring van Indonesië inzake uitbreiding van haar territoriale wateren. 1957 - 1960, 396
                - Voeren van consultatiegesprekken met de Verenigde Staten inzake de politieke ontwikkelingen in en met betrekking tot Indonesië. 1958 - 1961, 397
                - Kwestie naar aanleiding van anti-Nederlandse opmerkingen inzake de Indonesische nationalisaties van de James C. Baird, directeur van de Amerikaanse internationale hulpverlening in Indonesië. 1959, 398
                Oude code: XX 913.02
                - Persartikelen inzake het door Indonesië verbreken van de diplomatieke betrekkingen met Nederland. 1960, 399
                - Behartiging van Nederlandse belangen in Indonesië. 1960 - 1961, 400
                - Bronnenpublicatie uit de archieven van het State Department inzake de betrekkingen tussen Nederland en Indonesië in de jaren 1940 - 1945. 1976 - 1981, 401
              - Problemen met betrekking tot de soevereiniteit van Nieuw-Guinea. 1952 - 1954, 402-404
                - 1952, 402
                - 1953 - 1954 aug., 403
                - 1954 sep. - dec., 404; pak
            - Stukken betreffende de ontwikkelingen in Noord- en Zuid-Korea., 1952 - 1954; 405-408; 4 pakken
              - 1952 jan. - juli, 405
                Oude code: XX 921.322
              - 1952 aug. - 1953 juni 15, 406
              - 1953 juni 16 - 1954 jan., 407
              - 1954 feb. - dec., 408
            - Stukken betreffende de politieke situatie in Indochina., 1952 - 1954; 409; 1 omslag
              Oude code: XX 913.2
            - Stukken betreffende de ratificatie door verschillende landen van het vredesverdrag gesloten met Japan op 8 september 1951., 1952 - 1956; 410; 1 pak
            - Stukken betreffende de houding van de Verenigde Staten aangaande het conflict tussen India en Pakistan inzake Kasjmir., 1952 - 1964; 411-412; 2 omslagen
              - 1952, 411
              - 1956-1964, 412
            - Stukken betreffende de ontwikkelingen in het Midden-Oosten en de Amerikaanse visie hierop., 1952 - 1984; 413-432; 7 pakken en 13 omslagen
              - Algemeen. 1952 - 1959, 413-417
                - 1952-1954, 413
                Oude code: XX 913.21
                - 1955, 414
                - 1956 jan. 13 - dec. 03, 415; pak
                - 1956 dec. 04 - 1957 jan. 31, 416
                - 1957 feb. 01 - 1959 juli 31, 417; pak
              - Internationaal conflict met Egypte over de doorvaart door het Suezkanaal. 1952 - 1956, 418
                Oude code: XX 913.3
              - Kwestie van de Palestijnse vluchtelingen. 1952 - 1964, 419-422
                - 1952-1954, 419
                - 1955-1959, 420
                - 1960-1962, 421; pak
                - 1963-1964, 422
              - Westerse invloed en belangstelling van de Amerikaanse politiek voor de situatie in het Midden-Oosten. 1955 - 1960, 423
                Oude code: XX 913.211.3
              - Instelling van een troepenmacht van de Verenigde Naties (UNEF) ten behoeve van het bewaren van de vrede in het Midden-Oosten. 1956 - 1960, 424
              - Topconferentie betreffende de crisis in het Midden-Oosten in het kader van de Verenigde Naties. 1958, 425; pak
              - Standpunten van de leden van de Arabische Liga inzake de toestand in het Midden-Oosten. 1960 - 1964, 426; pak
                Oude code: XX 913.211.1
              - Ontwikkelingen omtrent Israël. 1969 - 1984, 427-432
                - Emigratie van Russische joden naar de Verenigde Staten en de belangenbehartiging van Israël door Nederland in de Sovjet-Unie. 1969 - 1984, 427-429
                - 1969-1974, 427
                Oude code: XX 913.520
                - 1975-1980, 428; pak
                - 1981-1984, 429
                - Olieboycot tegen Nederland door de Arabische landen naar aanleiding van de Nederlandse steun aan Israël in de Jom Kipoeroorlog. 1973 - 1974, 430
                - Internationale boycotmaatregelen van Arabische landen tegen joden en tegen ondernemingen die handel drijven met Israël. 1975 - 1984, 431-432
                - 1975-1979, 431; pak
                - 1980-1984, 432
            - Stukken betreffende de militaire situatie in Indochina., 1953 - 1954; 433; 1 pak
            - Stukken betreffende het grensconflict tussen China en India., 1954 - 1963; 434; 1 omslag
            - Stukken betreffende de politieke ontwikkelingen in een aantal Oost-Aziatische landen., 1955 - 1959; 435; 1 omslag
            - Stukken betreffende de verhoudingen tussen Birma en China., 1955 - 1961; 436; 1 omslag
            - Stukken betreffende het conflict tussen de Verenigde Staten en Vietnam., 1965 - 1974; 437-451; 12 pakken en 3 omslagen
              - Algemeen. 1965 - 1973, 437-447
                - 1965 jan. - juni, 437
                - 1965 juli - dec., 438
                - 1966 jan. - apr., 439
                - 1966 mei - dec., 440
                - 1967 jan. - juni, 441
                - 1967 juli - dec., 442
                - 1968 apr. - dec., 443
                - 1968 jan. - mrt., 444
                - 1969, 445
                - 1970 jan. - 1972 juni, 446
                - 1972 juli - 1973, 447; omslag
              - Behandeling van kamervragen in het Nederlandse parlement. 1965 - 1974, 448; omslag
              - Parijse vredesonderhandelingen. 1970 - 1973, 449
              - Acties in Nederland tegen de oorlog in Vietnam. 1972 - 1973, 450; omslag
              - Hervatting van de Amerikaanse bombardementen ten noorden van de 20e breedtegraad in Vietnam op 18 december 1972 na de wapenstilstandsovereenkomst. 1973 - 1974, 451
            - Stukken betreffende de aangelegenheden omtrent de politieke situatie in de landen behorend tot de Association of Southeast Nations (ASEAN)., 1975 - 1984; 452-453; 1 pak en 1 omslag
              - 1975-1982, 452; pak
              - 1983-1984, 453
            - Stukken betreffende het neerschieten van een Zuid-Koreaans burgervliegtuig door de Sovjet-Unie nabij het eiland Sakhalin op 1 september 1983., 1983 - 1984; 454; 1 pak
          - Afrika, 9.1.3.3
            - Stukken betreffende de houding van Nederland inzake de Zuid-Afrikaanse apartheidspolitiek., 1955 - 1964; 455; 1 pak
            - Stukken betreffende Amerikaanse wapenleveranties aan Tunesië., 1957 - 1959; 456; 1 omslag
          - Amerika, 9.1.3.4
            - Stukken betreffende de Amerikaanse belangstelling voor ontwikkelingen in Suriname en de Nederlandse Antillen., 1952 - 1961; 457-462; 1 pak en 5 omslagen
              - Staatkundige verhoudingen van Nederland met Suriname en de Nederlandse Antillen. 1952 - 1954, 457
              - Algemeen. 1952 - 1956, 458
                Oude code: XX 913.416
              - Suriname. 1952 - 1955, 459-460
                - Beveiliging van de bauxietproductie en transporten in Suriname. 1952 - 1955, 459
                - Levering van karabijnen uit de Verenigde Staten voor de politie van Suriname. 1954, 460
              - Nederlandse Antillen. 1959 - 1961, 461-462
                - Aanhouding van Cubaanse piloten uit Cuba op Aruba. 1959 - 1960, 461; pak
                Oude code: XX 913.410
                - Landing van een vliegtuig met gevluchte militairen uit Venezuela op Curaçao. 1961, 462
            - Stukken betreffende het bezoek van de Amerikaanse president, D.D. Eisenhower, aan Canada., 1953; 463; 1 omslag
            - Stukken betreffende de moord op vier IKON-journalisten in El Salvador., 1982 - 1984; 464; 1 pak
          - Wereldproblemen, algemene politieke groeperingen en stromingen, 9.1.3.5
            - Stukken betreffende de verhoudingen tussen Oost en West., 1955 - 1963; 465-468; 2 pakken en 2 omslagen
              - Algemeen. 1955 - 1963, 465; pak
                Oude code: XX 913.50
              - Mislukte topconferentie in 1960. 1959 - 1960, 466; pak
              - Diplomatieke betrekkingen met het Oostblok. 1963, 467
              - Verhoudingen na de totstandkoming van het kernproefverbod. 1963, 468
            - Stukken betreffende de ontwikkelingen binnen het communisme., 1955 - 1964; 469-472; 1 pak en 3 omslagen
              - Algemeen. 1960 - 1964, 469-470
                - 1960, 469
                Oude code: XX 913.52
                - 1961-1964, 470; pak
              - Communistische ontwikkelingen in Afrika, Azië en Latijns-Amerika. 1955 - 1959, 471
              - Anticommunistische ontwikkelingen. 1957 - 1962, 472
      - Landsverdediging, 9.2
        - Stukken betreffende de afspraken tussen de Verenigde Staten en Nederland inzake de defensie van de Nederlandse Antillen., 1952 - 1954; 473; 1 omslag
          Oude code: XX 921.341
        - Stukken betreffende diverse defensieaangelegenheden van de Verenigde Staten., 1952 - 1964; 474-476; 2 pakken en 1 omslag
          - 1952-1954, 474
            Oude code: XX 921.111
          - 1955-1959, 475; pak
          - 1960-1964, 476; pak
        - Stukken betreffende de wederzijdse militaire hulpverlening tussen de Verenigde Staten en Pakistan., 1953 - 1959; 477; 1 omslag
          Oude code: XX 921.21
        - Stukken betreffende de belangstelling in de Verenigde Staten voor ontwikkelingen in het Bagdadpact met betrekking tot de militaire situatie in het Midden-Oosten., 1955 - 1959; 478; 1 omslag
          Oude code: XX 921.32
        - Stukken betreffende de deelname van de Verenigde Staten aan de conferenties van de South East Treaty Organisation (SEATO)., 1955 - 1959; 479; 1 omslag
          Oude code: XX 921.321
        - Stukken betreffende de militaire situatie in Indonesië., 1956 - 1962; 480; 1 omslag
        - Stukken betreffende het Rockefeller-rapport inzake de analyse van de toekomstige militaire problemen voor de Verenigde Staten., 1958; 481; 1 omslag
        - Stukken betreffende de onderhandelingen tussen de Verenigde Staten en de Sovjet-Unie inzake ontwapeningsbeginselen (statement on basic principles on a treaty on general and complete desarmament)., 1961; 482; 1 omslag
          Oude code: XX 921.35
        - Stukken betreffende de reactie van de Verenigde Staten inzake de totstandbrenging van nucleaire explosies door China., 1962 - 1964; 483; 1 omslag
        - Stukken betreffende de oprichting van het Select Committee on Nucleair Affairs op initiatief van de minister van Defensie van de Verenigde Staten, R. McNamara., 1965 - 1966; 989; 1 omslag
          Oude code: XX 921.151